【裁判字號】    97,簡上,306
【裁判日期】    970702
【裁判案由】    家暴傷害
【裁判全文】
臺灣桃園地方法院刑事判決             97年度簡上字第306號
上  訴  人
即  被  告  丙○○
                      弄4號
上列被告因家庭暴力罪之傷害案件，不服本院簡易庭中華民國97
年3 月12日96年度壢簡字第2656號第一審刑事簡易判決（聲請簡
易判決處刑案號：96年度偵字第25709 號），提起上訴，本院管
轄之第二審地方法院合議庭判決如下：
    主  文
上訴駁回。
    事  實
一、丙○○與乙○○為夫妻，係家庭暴力防治法第三條第一款所
    規定之家庭成員，惟二人平日相處，並不和睦，乙○○亦因
    此屢屢離家在外不歸。民國九十六年十月九日晚間七時許，
    乙○○因故返回二人位於桃園縣平鎮市○○路○段一三六號
    四樓之一之住處時，又與丙○○發生爭執，詎丙○○一時氣
    憤，竟基於傷害犯意，於上揭時間、地點，先執牛仔褲一端
    （未扣案），將末端藉慣性作用甩向陳玉華，再徒手毆打乙
    ○○身體，致乙○○受有頭部外傷、右大腿、右胸背部及右
    臉多處鈍挫傷等傷害。
二、案經乙○○訴請桃園縣政府警察局平鎮分局移送臺灣桃園地
    方法院檢察署檢察官偵查後，聲請以簡易判決處刑。
    理  由
一、證據能力部分：證人乙○○於警詢中所為之陳述，及後引壢
    新醫院出具之診斷證明書，雖均為被告以外之人於審判外所
    為之陳述，然被告於本院準備程序中同意引用上開證據（本
    院卷第二十二頁），本院審酌上開證詞及書面作成時之情況
    ，並均認為屬適當，依刑事訴訟法第一百五十九條之五第一
    項規定，上開證據應均有證據能力。
二、訊據被告丙○○固坦承於上揭時間、地點，因故與乙○○發
    生爭執等事實，惟矢口否認有何傷害犯行，辯稱：伊只有拿
    棉被丟乙○○，沒有動手打她，乙○○身上的傷不知道怎麼
    來的，而且乙○○當天晚上八點多就離家，十一點多才報案
    云云。經查：
（一）被告丙○○如何於前揭時間、地點，先持牛仔褲一端甩向
      陳玉華，再徒手毆打乙○○身體，致乙○○受傷之事實，
      迭據證人乙○○於警詢、檢察官偵查及本院審理時指述在
      卷（偵查卷第十頁、第二十五頁、本院卷第三十三頁至第
      三十五頁），核與證人即警員甲○○於本院審理時證稱：
      伊接獲勤務指揮中心通知到現場時，陳玉華在門口等，伊
      當時有看到陳玉華脖子部位好像有拉扯過後紅紅的痕跡等
      語（本院卷第四十三頁），前後相符，又乙○○因此受有
      頭部外傷、右大腿、右胸背部及右臉多處鈍挫傷等傷害，
      亦有壢新醫院出具之診斷證明書一份在卷可稽（偵查卷第
      十二頁），綜上，足認乙○○之指述實在，可以採信。
（二）被告雖辯稱：伊只有拿棉被丟乙○○，沒有動手打她，不
      知道乙○○如何受傷的云云，惟與前揭事證不符，而查，
      設若被告僅對乙○○丟擲棉被，則以棉被之鬆軟材質，當
      無使乙○○受到硬物撞擊一類的鈍挫傷之理，且由乙○○
      的傷勢分布頭臉、右大腿、右胸背部等多處而言，亦非丟
      擲一次棉被可以造成，此足認被告所辯：伊只有對乙○○
      丟棉被云云，係避重就輕之詞，並無可採。至於被告另辯
      稱：案發當晚乙○○在八點多就離家，十一點多才報案云
      云，意指乙○○有意誣陷，姑不論乙○○到庭否認其事，
      指稱：伊當晚都在家，是打電話報警等語（本院卷第三十
      四頁），與被告所述不符，即由診斷證明書記載：乙○○
      於九十六年十月九日急診就醫等語，亦可知乙○○係在案
      發當日被告行兇後即時前往醫院就診，其傷勢當無造假之
      虞，何況由常理而言，乙○○殊無理由故意自殘，以求誣
      陷被告之必要，不僅如此，設若乙○○確實在案發離家數
      小時後始報警，亦有可能係撫平情緒，思考後續如何處理
      所致，無從以此推論乙○○之傷勢，必係陳女自己造假甚
      明。綜上，被告所辯，應無可採。
（三）綜上所述，本件事證明確，被告所辯應係卸責之詞，不足
      採信，其犯行已堪認定，應依法論科。
三、核被告所為，係犯刑法第二百七十七條第一項之普通傷害罪
    。被告與乙○○係夫妻，依家庭暴力防治法第三條第一款規
    定，彼此互為家庭成員，故被告對乙○○施以身體傷害，並
    係犯家庭暴力防治法第二條第二款之家庭暴力罪。
四、原審因認被告罪證明確，適用刑法第二百七十七條第一項、
    第四十一條第一項前段，刑法施行法第一條之一第一項、第
    二條前段等規定，並審酌被告僅因細故與乙○○爭執，遽以
    暴力相對，對乙○○造成之身心傷害不輕，犯後又否認犯行
    ，及其智識程度、生活狀況等一切情狀，量處被告拘役五十
    日，並諭知易科罰金之折算標準為以新臺幣一千元折算一日
    ，其認事用法及量刑均無不當，應予維持。被告以其並未傷
    害乙○○為由，提起上訴，為無理由，應予駁回。
據上論斷，應依刑事訴訟法第四百五十五條之一第三項、第三百
六十八條，判決如主文。
本案經檢察官林清安到庭執行職務。
中    華    民    國    97    年    7     月    2     日
                  刑事第八庭  審判長法  官  邱滋杉
                                    法  官  吳為平
                                    法  官  陳彥宏
以上正本證明與原本無異。
不得上訴。
                                    書記官  翁其良
中    華    民    國    97    年    7     月    2     日


司法院資訊處製作；財團法人民間司法改革基金會備份。
